臺灣高等法院刑事裁定
110年度抗字第1061號
抗  告  人  
即  受刑人  曾鵬展


上列抗告人即受刑人因聲請撤銷緩刑案件，不服臺灣新竹地方法
院中華民國110年6月11日裁定（110年度撤緩字第76號），提起
抗告，本院裁定如下：
    主  文
抗告駁回。
    理  由
一、原裁定意旨略以：抗告人即受刑人曾鵬展（下稱抗告人）前
    因竊盜案件，經原審法院以107年度易字第985號判處有期徒
    刑6月，緩刑2年確定（下稱前案），又於緩刑期內更犯竊盜
    罪，經同法院以110年度易字第52號判處有期徒刑3月確定（
    下稱後案），堪認抗告人無視法院緩刑宣告而未能潔身自愛
    ，且其前後案均屬犯罪情節相同之入宅竊盜犯罪態樣，其漠
    視法律之情節非輕，無從預期抗告人未來將會恪遵其餘相關
    法令規定，認緩刑宣告難收預期效果，有執行原宣告刑之必
    要，而裁定撤銷抗告人緩刑之宣告。　
二、抗告意旨略以：抗告人在緩期期間所犯後案，實係當時因找
    人走錯地點，並無意入屋竊盜任何物品，然檢察官說進入別
    人家就是不對，就要以竊盜案件送辦，如果不承認就要重判
    ，當時屋主也說並無財物失竊，也告知願意原諒抗告人，抗
    告人因前案已決心要好好工作、做好父親，真無心再犯竊盜
    罪，現抗告人已找到工作、盡心為家庭付出，請求給予重新
    做人之機會，撤銷原裁定更為適當裁定云云。　　
三、按「受緩刑之宣告而有下列情形之一，足認原宣告之緩刑難
    收其預期效果，而有執行刑罰之必要者，得撤銷其宣告：
    緩刑前因故意犯他罪，而在緩刑期內受6月以下有期徒刑、
    拘役或罰金之宣告確定者。緩刑期內因故意犯他罪，而在
    緩刑期內受6月以下有期徒刑、拘役或罰金之宣告確定者。
    緩刑期內因過失更犯罪，而在緩刑期內受有期徒刑之宣告確
    定者。違反第74條第2項第1款至第8款所定負擔情節重大者
    。前條第2項之規定，於前項第1款至第3款情形亦適用之」
    刑法第75條之1定有明文，是上開第2項規定，有關第75條第
    2項所規定「前項撤銷之聲請，於判決確定後6月以內為之」
    於第75條之1第1項第1款至第3款情形亦適用之。而緩刑宣告
    是否得撤銷，除須符合刑法第75條之1第1項各款之要件外，
    本條並採裁量撤銷主義，賦予法院撤銷與否之權限，特於第
    1項規定實質要件為「足認原宣告之緩刑難收其預期效果，
    而有執行刑罰之必要」，供作審認之標準。亦即於上揭「得
    」撤銷緩刑之情形，法官應依職權本於合目的性之裁量，妥
    適審酌被告所犯前後數罪間，關於法益侵害之性質、再犯之
    原因、違反法規範之情節是否重大、被告主觀犯意所顯現之
    惡性及其反社會性等情，是否已使前案原為促使惡性輕微之
    被告或偶發犯、初犯改過自新而宣告之緩刑，已難收其預期
    之效果，而確有執行刑罰之必要，始得為之。　
四、經查：
(一)抗告人前於107年7月31日因犯侵入住宅踰越牆垣竊盜罪，經
    原審法院以107年度易字第985號判處有期徒刑6月，如易科
    罰金，以新臺幣（下同）1,000元折算1日，緩刑2年，於108
    年4月19日確定；又於緩期期內之109年10月16日再犯侵入住
    宅竊盜未遂罪，經原審法院判處有期徒刑3月，如易科罰金
    ，以1,000元折算1日，於110年4月14日確定在案，有上開刑
    事宣示判決筆錄及本院被告前案紀錄表在卷可稽（見原審卷
    第11至15頁、本院卷第13頁），是抗告人確有分別於前案緩
    刑期內故意犯他罪，而均在緩刑期內受有期徒刑6月以下刑
    之宣告確定之事實。
(二)抗告意旨以其無意再犯後案，係因找人而誤入被害人房屋云
    云，然觀後案判決所載之犯罪事實，抗告人係先在屋內1樓
    目視搜尋財物後，又至2樓繼續搜尋財物，因發出異常聲響
    驚醒被害人而當場查獲等情（見原審卷第13頁），倘抗告人
    係因找人走錯房屋，衡情理應入門後即呼喚友人姓名，又或
    以電話聯繫友人，又豈會於晚間10時11分許，悄然進入被害
    人屋內1樓後再上至2樓？足見抗告人所稱找人走錯屋並非竊
    盜行為云云，毋寧為推諉之詞，不足採信。是審酌抗告人於
    前案所犯業經法院以侵入住宅踰越牆垣竊盜罪論處罪刑，猶
    再為後案之侵入住宅竊盜行為，雖未得手財物，惟前、後案
    所為均為相同犯罪類型之罪，顯見其對他人住居安寧、財產
    權未予尊重、漠視法律之態度，更未因曾受科刑而心生警惕
    ，堪認原宣告之緩刑難收預期之效果，而有執行刑罰之必要
    。原審認抗告人未能潔身自愛，前後二案之犯罪情節同為入
    宅竊盜，漠視法律之情節非輕，無從預期未來將恪遵相關法
    令規定，足見前案所諭知之緩刑宣告難收其預期效果，而准
    許檢察官撤銷緩刑宣告之聲請，諭知抗告緩刑宣告撤銷等旨
    ，經核其裁量權之行使與法並無不合。
五、綜上所述，原審法院認抗告人並未因受前開緩刑之宣告而知
    所警惕，本件緩刑之宣告顯難收其預期效果，仍有執行刑罰
    之必要，而依法撤銷其前所受緩刑之宣告，並無違誤，抗告
    意旨執前詞，指摘原裁定不當，為無理由，應予駁回。
六、據上論斷，應依刑事訴訟法第412條，裁定如主文。
中　　華　　民　　國　　110 　年　　7 　　月　　26　　日
              　　刑事第十八庭  審判長法　官  何俏美
                                      法　官  黃紹紘
                                      法　官  陳海寧
以上正本證明與原本無異。
不得再抗告。
                                      書記官  謝文傑
中　　華　　民　　國　　110 　年　　7 　　月　　26　　日